臺灣屏東地方法院刑事判決　　　　　　　94年度訴字第1144號
公　訴　人　臺灣屏東地方法院檢察署檢察官
被　　　告　甲○○
上列被告因違反毒品危害防制條例案件，經檢察官提起公訴（94
年度毒偵字第2647、2749號），被告已就被訴事實為有罪之陳述
，本院裁定適用簡式審判程序，判決如下：
    主  文
甲○○連續施用第一級毒品，處有期徒刑壹年，扣案之海洛因參
包（合計毛重零點玖公克）及沾有海洛因之吸管壹支，均沒收銷
燬；又施用第二級毒品，處有期徒刑肆月。應執行有期徒刑壹年
貳月，扣案之海洛因參包（合計毛重零點玖公克）及沾有海洛因
之吸管壹支，均沒收銷燬。
    理  由
一、甲○○前於民國91年間因施用毒品案件，經依本院裁定移送
    觀察、勒戒後，認有繼續施用毒品之傾向，再依本院裁定令
    入戒治處所施以強制戒治1 年，於強制戒治執行滿3 月後，
    成效經評定為合格，經本院裁定停止戒治，所餘戒治期間付
    保護管束，惟甲○○於保護管束期間有違反保護管束情節事
    由，而為臺灣屏東地方法院檢察署檢察官聲請撤銷停止戒治
    ，嗣依本院裁定撤銷停止強制戒治，並於93年8 月31日強制
    戒治期滿執行完畢，由臺灣屏東地方法院檢察署檢察官以93
    年度戒毒偵字第113 號為不起訴處分確定。詎甲○○於強制
    戒治執行完畢釋放後5 年內，竟基於施用第一級毒品海洛因
    之概括犯意，自94年10月11日起至同年11月2 日12時許止，
    在高雄市○○路○路旁某巷子內，以將海洛因粉末摻入香菸
    內點燃吸食之方式，連續施用第一級毒品海洛因多次；另基
    於施用第二級毒品甲基安非他命之犯意，於94年10月20日上
    午11時許，在上開地點，以將甲基安非他命置於吸食器中，
    再引火燒烤吸食器，待甲基安非他命霧化成氣體後吸入之方
    式，施用第二級毒品甲基安非他命1 次。嗣於94年10月20日
    下午8 時43分許，為警在屏東縣屏東市○○路56巷口查獲，
    並扣得其所有之海洛因2 包（合計毛重0.6 公克）及吸管1
    支；繼於同年11月3 日下午4 時40分許，為警在屏東縣屏東
    市○○路與忠孝路路口查獲，並扣得其所有之海洛因1 包（
    毛重0.3 公克）。
二、案經屏東縣警察局屏東分局報告臺灣屏東地方法院檢察署檢
    察官偵查起訴。
    理  由
一、上開犯罪事實，業據被告甲○○於本院審理時坦承不諱，又
    其於94年10月20日為警查獲後所採集之尿液送檢驗結果，呈
    嗎啡、甲基安非他命陽性反應，另於94年11月3 日為警查獲
    後所採集之尿液送檢驗結果，呈嗎啡陽性反應，有台灣檢驗
    科技股份有限公司濫用藥物尿液檢驗報告2 份在卷可憑，並
    有扣案之海洛因3 包（合計毛重0.9 公克）及吸管1 支可資
    佐證。而扣案之白粉3 包及吸管1 支，經警以簡易快速試劑
    初步檢驗結果，均呈海洛因反應，此有屏東縣警察局屏東分
    局查獲涉嫌毒品危害防制條例毒品初步檢驗報告表3 份附卷
    可稽。足認被告之自白與事實相符，應堪採信。再被告曾因
    施用毒品案件，經依本院裁定送觀察、勒戒後，因認有繼續
    施用毒品傾向，再依本院裁定令入戒治處所施以強制戒治1
    年，於強制戒治執行滿3 月後，成效經評定為合格，經本院
    裁定停止戒治，所餘戒治期間付保護管束，惟被告於保護管
    束期間有違反保護管束情節事由，而為臺灣屏東地方法院檢
    察署檢察官聲請撤銷停止戒治，嗣依本院裁定撤銷停止強制
    戒治，並於93年8 月31日強制戒治期滿執行完畢，由臺灣屏
    東地方法院檢察署檢察官以93年度戒毒偵字第113 號為不起
    訴處分確定等情，有臺灣高等法院被告前案紀錄表1 份附卷
    足憑。本案事證明確，被告於強制戒治執行完畢後，5 年內
    再施用海洛因及甲基安非他命之犯行，均堪認定。
二、查海洛因、甲基安非他命係分屬毒品危害防制條例第2 條第
    2 項第1 款、第2 款所列之第一級、第二級毒品，被告甲○
    ○施用海洛因、甲基安非他命，核其所為係犯毒品危害防制
    條例第10條第1 項、第2 項施用第一、二級毒品罪。其因施
    用而持有海洛因、甲基安非他命之低度行為，均為施用之高
    度行為所吸收，均不另論罪。被告先後多次施用海洛因犯行
    ，時間緊接，犯罪構成要件相同，顯係基於概括犯意為之，
    應依連續犯之規定各論以一罪，並加重其刑。被告所犯上開
    2 罪，犯意各別，行為互殊，應予分別論罪，合併處罰。爰
    審酌被告前經強制戒治，仍未能自我克制以戒除毒癮，其施
    用毒品足以戕害自身健康，並生對於社會安全與公共秩序之
    潛在危害，惟念其犯罪後已能坦承犯行，態度尚屬良好等一
    切情狀，分別量處如主文所示之刑，並定其應執行刑。扣案
    之海洛因3 包（合計毛重0.9 公克），係屬第一級毒品，而
    沾有海洛因之吸管1 支，因沾有毒品海洛因且難以析離，故
    均應依毒品危害防制條例第18條第1 項前段之規定，沒收銷
    燬之。
據上論斷，應依刑事訴訟法第273 條之1 第1 項、第299 條第1
項前段，毒品危害防制條例第10條第1 項、第2 項、第18條第1
項前段，刑法第11條、第56條、第51條第5 款，判決如主文。
本案經檢察官鄭伊鈞到庭執行職務。                  ，
中    華    民    國    94    年    12    月    30    日
                  刑事第五庭    法  官  楊文廣
以上正本證明與原本無異。
如不服本判決應於收受本判決送達後十日內向本院提出上訴書狀，
其未敘述上訴理由者，並得於提起上訴後十日內向本院補提理由
書狀（均須按他造當事人之人數附繕本）「切勿逕送上級法院」
中    華    民    國    94    年    12    月    30    日
                                書記官  林志憲
附錄所犯法條：
毒品危害防制條例第十條
施用第一級毒品者，處六月以上五年以下有期徒刑。
施用第二級毒品者，處三年以下有期徒刑。
